Inventaris van het archief van de Voorlopige Commissie Nationale Parken (VCNP), 1979-1998
Nationaal Archief, Den Haag
Ministerie van Landbouw, Natuurbeheer en Visserij: Voorlopige Commissie Nationale Parken (VCNP)
LNV / Nationale Parken
1979-1998
5108
4.00 meter; 84 inventarisnummers.
Normale geschreven, getypte en gedrukte documenten, geen bijzondere handschriften.
Nationaal Archief, Den Haag
Voorlopige Commissie Nationale Parken (VCNP)
Het archief van de Voorlopige Commissie Nationale Parken bevat stukken betreffende het ontstaan van de commissie, en correspondentie met betrekking tot het aanwijzen van natuurgebieden tot Nationaal Park. Daarnaast is er een aanzienlijke hoeveelheid vergaderstukken (stafvergaderingen, plenaire vergaderingen en vergaderingen van diverse werkgroepen).
Archiefvorming
Geschiedenis van de archiefvormer
De Voorlopige Commissie Nationale Parken (VCNP) is in 1980 door de minister van CRM ingesteld. De commissie heeft als taak de minister gevraagd of ongevraagd advies te geven over de instelling van nationale parken, de inrichting en het beheer van nationale parken, de aanwending van financiële middelen en de ruimtelijke aspecten met betrekking tot nationale parken.
De volledige historische achtergronden en ontwikkelingen van de Voorlopige Commissie Nationale Parken en het beleidsterrein Natuur- en landschapsbeheer zijn uitgebreid beschreven in de volgende publicatie:
79. Natuur- en landschapsbeheer en relatienotabeleid. Een institutioneel naar taken en handelingen van actoren op de beleidsterreinen natuur- en landschapsbeheer (1945-) en relatienotabeleid (1947-) (samenstelling: drs. N. van Oldenbeek en drs. A. Fris; ISBN 90-74442-78-1), 's-Gravenhage 2000.
Geschiedenis van het archiefbeheer
De verwerving van het archief
Het archief is krachtens bepalingen van de Archiefwet overgebracht.
Inhoud en structuur van het archief
2.11
Selectie en vernietiging
Voor de selectie werd gebruik gemaakt van:
Het 'Basis Selectie Document (BSD) voor overheidsactoren op het beleidsterrein Natuur- en landschapsbeheer. Tevens selectielijst voor de neerslag van handelingen van: de minister van LNV en taakvoorgangers (vanaf 1945) en Staatsbosbeheer (vanaf 1998)'.
Volgens de 'Lijst houdende opgaaf van voor vernietiging in aanmerking komende stukken in de archieven van het Ministerie van Landbouw en Visserij en in de archieven van de onder dat ministerie ressorterende commissies en ambtenaren', vastgesteld bij beschikking van de minister van Landbouw en Visserij en de minister van Cultuur, Recreatie en Maatschappelijk Werk respectievelijk van 29 december 1966, nr. PAZ 400, afdeling Post- en Archiefzaken en van 3 februari 1967, nr. 133349, afdeling Oudheidkunde en Natuurbescherming.
Het te vernietigen bestand is, na verkregen toestemming, afgevoerd naar Van Gansewinkel Nederland BV en daar op de gebruikelijke manier vernietigd.
Ordening van het archief
Het archief is allereerst ingedeeld naar beleidsterrein. Met een beleidsterrein wordt bedoeld een afgebakend onderwerp van overheidsbemoeienis, in dit geval dus "Natuur- en landschapsbeheer", en daarnaast "Ondersteunende Processen".
Per beleidsterrein is het archief onderverdeeld naar handeling. Per handeling zijn de beschrijvingen van de dossiers vermeld. Een handeling wordt verricht door een actor ter uitvoering van een taak, of op grond van een wettelijke bevoegdheid. Een actor is een overheidsinstelling die bevoegd is zelfstandig op te treden (bijvoorbeeld een minister) binnen het beleidsterrein. Op een beleidsterrein treden meerdere actoren handelend op.
Aanwijzingen voor de gebruiker
Openbaarheidsbeperkingen
Volledig openbaar.
Materiële beperkingen
Andere toegang
Het archief was aanvankelijk beschreven in de Institutionele Toegangen:
5.079a.5108 - Institutionele Toegang op de gegevensbestanden met betrekking tot het beleidsterrein Natuur- en Landschapsbeheer over de periode 1928-1998
5.908.5108 - Institutionele Toegang op de gegevensbestanden tot de organisatie en het personeel van de organisatieonderdelen van het Ministerie van Landbouw, Natuurbeheer en Visserij over de periode 1946-1998
Aanvraaginstructie
Openbare archiefstukken kunnen online worden aangevraagd en gereserveerd. U kunt dit ook via de terminals in de studiezaal van het Nationaal Archief doen. Om te kunnen reserveren dient u de volgende stappen te volgen:
U maakt een profiel aan op www.gahetna.nl, en logt vervolgens in
Via de archiefinventaris (alleen de beschrijvingen met rode nummers) selecteert u het gewenste archiefstuk door op de knop 'Reserveren' te klikken
In het volgende scherm geeft u aan op welke dag u het archiefstuk wilt inzien
Indien u zich bevindt in de studiezaal en een tafelnummer heeft ontvangen kunt u dit nummer vermelden. Als u geen tafelnummer heeft kunt u tafelnummer 777 laten staan
Vervolgens bevestigt u uw reservering door deze te versturen.
Verwant materiaal
Beschikbaarheid van kopieën
Beschrijving van de series en archiefbestanddelen
- Ondersteunende processen -, 000
  - Ondersteunende processen (Landbouw, Natuurbeheer en Visserij) 1945-, 8
    Actor: Minister van Landbouw, Natuur en Voedselkwaliteit
    - Ontstaan en voorgeschiedenis van de commissie., 1979-1983; 26; -1.853.218.3
    - Plenaire vergaderingen., 1980-1998; div. nrs; -1.853.218.3
      - 01e tot en met 05e vergadering, 1980-1981, 2
      - 06e tot en met 10e vergadering, 1981-1982, 3
      - 11e tot en met 14e vergadering, 1982, 4
      - 15e tot en met 20e vergadering, 1982-1983, 5
      - 21e tot en met 24e vergadering, 1983-1984, 6
      - 25e tot en met 30e vergadering, 1984-1985, 7
      - 31e tot en met 33e vergadering, 1986, 8
      - 34e tot en met 38e vergadering, 1986-1987, 9
      - 39e tot en met 47e vergadering, 1987-1989, 10
      - 48e tot en met 54e vergadering, 1990-1991, 57
      - 55e tot en met 57e vergadering, 1991-1992, 58
      - 58e tot en met 60e vergadering, 1992, 59
      - 61e tot en met 64e vergadering, 1992-1993, 60
      - 65e tot en met 66e vergadering, 1993, 61
      - 67e tot en met 69e vergadering, 1994-1995, 62
      - 70e tot en met 71e vergadering, 1995-1996, 63
      - 72e tot en met 73e vergadering, 1996, 64
      - 74e tot en met 76e vergadering, 1996-1997, 65
      - 78e tot en met 82e vergadering, 1997-1998, 66
    - Stafvergaderingen., 1981-1996; div. nrs; -1.853.218.3
      - 1981 jan. - 1983 apr.., 12
      - 1983 juni - 1984 juni., 13
      - 1984 aug. - 1985 sep.., 14
      - 1985 okt. - 1987 mrt.., 67
      - 1987 apr. - 1992 feb.., 68
      - 1992 mrt. - 1994 feb.., 69
      - 1994 mrt. - 1996 nov.., 70
    - Het verlenen van financiële steun aan de commissie., 1984-1998; 30; -1.853.218.3
- a Natuur- en landschapsbeheer 1945-, 079A
  - Het adviseren van de minister van Landbouw, Natuurbeheer en Visserij inzake natuur- en landschapsbeheer. 1980-1998, 14
    Actor: Voorlopige Commissie Nationale Parken (VCNP)
    Grondslag: Instellingsbesluit Voorlopige Commissie Nationale Parken (oktober 1980, nr. 2425).
    Datum: 10-11-2000
    - Correspondentie tussen de commissie, diverse instanties en personen., 1979-1997; 25; -1.853.218.3
    - Correspondentie met de overheid, semi-overheid, instanties en particulieren inzake het aanwijzen van natuurgebieden tot Nationaal Park., 1980-1998; div. nrs; -1.853.218.3
      - De Biesbosch, 1980-1983, 55
      - Dwingelderveld, 1980-1983, 51
      - De Weerribben, 1980-1992, 49
      - Schiermonnikoog, 1980-1997, 44
      - Het Lauwersmeer, 1980-1998, 39
      - De Kennemerduinen, 1981-1987, 52
      - Holterberg - Haarlerberg, 1981-1987, 46
      - Veluwe, 1981-1988, 48
      - Loonse en Drunense Duinen, 1981-1994, 34
      - De Oosterschelde, 1981-1995, 35
      - Sallandse Heuvelrug, 1981-1998, 36
      - De Groote Peel, 1982-1987, 45
      - Vlieland, 1982-1989, 54
      - De Biesbosch, 1984, 82
      - De Zilk - Noordwijk, 1984-1995, 33
      - Dwingelderveld, 1984-1997, 80
      - De Biesbosch, 1985, 83
      - De Biesbosch, 1985-1991, 56
      - De Hamert, 1985-1997, 42
      - De Meynweg, 1985-1997, 40
      - Drents-Friese Woud, 1986-1991, 53
      - Zuid-Kennemerland, 1986-1998, 43
      - De Groote Peel, 1988-1997, 78
      - De Zoom-Kalmthoutse Heide, 1988-1997, 37
      - De Zoom-Kalmthoutse Heide, 1990-1997, 77; omslag
      - De Utrechtse Heuvelrug, 1991-1994, 47
      - De Biesbosch, 1992-1993, 84
      - Drents-Friese Woud, 1992-1997, 81
      - Texel, 1993-1998, 41
      - De Biesbosch, 1994-1997, 85
      - De Oosterschelde, 1995-1997, 76
      - De Oude Venen (De Alde Feanen), 1995-1998, 50
      - De Utrechtse Heuvelrug, 1995-1998, 79
      - Drentse Aa, 1996-1998, 38
    - Plenaire vergaderingen., 1980-1998; div. nrs; -1.853.218.3
      - 01e tot en met 05e vergadering, 1980-1981, 2
      - 06e tot en met 10e vergadering, 1981-1982, 3
      - 11e tot en met 14e vergadering, 1982, 4
      - 15e tot en met 20e vergadering, 1982-1983, 5
      - 21e tot en met 24e vergadering, 1983-1984, 6
      - 25e tot en met 30e vergadering, 1984-1985, 7
      - 31e tot en met 33e vergadering, 1986, 8
      - 34e tot en met 38e vergadering, 1986-1987, 9
      - 39e tot en met 47e vergadering, 1987-1989, 10
      - 48e tot en met 54e vergadering, 1990-1991, 57
      - 55e tot en met 57e vergadering, 1991-1992, 58
      - 58e tot en met 60e vergadering, 1992, 59
      - 61e tot en met 64e vergadering, 1992-1993, 60
      - 65e tot en met 66e vergadering, 1993, 61
      - 67e tot en met 69e vergadering, 1994-1995, 62
      - 70e tot en met 71e vergadering, 1995-1996, 63
      - 72e tot en met 73e vergadering, 1996, 64
      - 74e tot en met 76e vergadering, 1996-1997, 65
      - 78e tot en met 82e vergadering, 1997-1998, 66
    - Stafvergaderingen., 1981-1996; div. nrs; -1.853.218.3
      - 1981 jan. - 1983 apr.., 12
      - 1983 juni - 1984 juni., 13
      - 1984 aug. - 1985 sep.., 14
      - 1985 okt. - 1987 mrt.., 67
      - 1987 apr. - 1992 feb.., 68
      - 1992 mrt. - 1994 feb.., 69
      - 1994 mrt. - 1996 nov.., 70
    - Vergaderingen van de Werkgroep Recreatie., 1981-1997; div. nrs; -1.853.218.3
      - 1981 apr. - 1983 aug.., 16
      - 1984 apr. - 1986 dec..., 17
      - 1987 jan. - 1989 dec.., 18
      - 1990 mrt. - 1991 jun.., 71
      - 1991 aug. - 1993 apr.., 72
      - 1993 aug. - 1996 mrt.., 73
        met bijlagen
    - Vergaderingen van de Werkgroep Educatie en Voorlichting., 1981-1998; div. nrs; -1.853.218.3
      - 1981 nov. - 1984 dec. 1981-1984, 20
      - 1986 feb. - 1988 dec. 1986-1988, 21
      - 1989 jan. - 1998 jan. 1989-1998, 74
    - Werkzaamheden van de commissie., 1981-1998; div. nrs; -1.853.218.3
      - 1981-1997, 28
      - 1991-1994, 29
      - 1991-1998, 75
    - Vergaderingen van het Werkoverleg Nationale Parken., 1982-1996; div. nrs; -1.853.218.3
      - 01e tot en met 18e vergadering, 1982-1989, 23
      - 19e tot en met 39e vergadering, 1990-1996, 24
    - Herijking van potentiële nationale parken., 1992-1993; 31; -1.853.218.3